臺灣高等法院臺中分院刑事判決　　　　　　　　　九十三年度上訴字第一一五六號
　　上　訴　人
　　即　被　告　甲○○
右上訴人因違反毒品危害防制條例案件，不服臺灣臺中地方法院九十三年度訴字第一
一七六號中華民國九十三年六月三十日第一審判決（起訴案號：臺灣臺中地方法院檢
察署九十三年度毒偵字第四八一號），提起上訴，本院判決如左：
    主      文
上訴駁回。
    事      實
一、甲○○前因施用第二級毒品安非他命案件，經依臺灣桃園地方法院以民國（下同
    ）八十九年度毒聲字第一六四九號裁定送觀察、勒戒後，認無繼續施用毒品之傾
    向，由臺灣桃園地方法院檢察署檢察官於八十九年四月十八日，以八十九年度毒
    偵字第一一八四號不起訴處分確定。詎甲○○猶不知悔改，復分別基於施用第一
    級毒品海洛因及第二級毒品安非他命之犯意，於九十三年二月二日十八時許，在
    台中縣沙鹿鎮公明里樂群新村九二號之一，以將海洛因摻入香煙內點火吸食之方
    式施用第一級毒品海洛因一次，及將安非他命置於錫箔紙上點火燒烤成煙吸食之
    方式施用第二級毒品安非他命一次。嗣經警於九十三年二月四日十八時五十分許
    ，在台中縣梧棲鎮○○路查獲，並於其所駕駛之車牌號碼Ｙ２－００２２號自小
    客車駕駛座底下取出第一級毒品海洛因一小包（淨重零點一六公克包裝重零點二
    四公克），及於其身上扣得第二級毒品安非他命一小包（含袋重共零點六公克）
    。
二、案經臺中縣警察局烏日分局報請台灣台中地方法院檢察署檢察官偵查起訴。
    理      由
一、上訴人即被告（以下簡稱被告）甲○○就其於右揭時、地施用第一級毒品海洛因
    及第二級毒品安非他命之犯罪事實均坦承不諱，而自被告所駕駛之汽車座底所查
    扣之白粉狀物品壹包，業經法務部調查局以化學呈色法及氣相層析質譜儀分析法
    鑑定係為第一級毒品海洛因，有該局九十三年三月八日調科壹字第一二００一三
    五八三號鑑定通知書一紙在卷可憑，又被告為警查獲之後採集之尿液，經送驗結
    果，亦呈甲基安非他命、甲基安非他命、嗎啡陽性反應，此有台中縣衛生局尿液
    煙毒檢驗報告書、中山醫學大學附設醫院藥物濫用檢測中心尿液檢驗報告書及委
    託鑑驗尿液代號與真實姓名對照表各一份附卷可稽，此外復有上開安非他命壹包
    （含袋重共零點六公克）、海洛因壹包（淨重零點一六公克包裝重零點二四公克
    ）扣案可佐，足見被告自白與事實相符。查被告前因施用第二級毒品安非他命案
    件，經依台灣桃園地方法院以八十九年度毒聲字第一六四九號裁定送觀察、勒戒
    後，認無繼續施用毒品之傾向，由台灣桃園地方法院檢察署檢察官於民國八十九
    年四月十八日，以八十九年度毒偵字第一一八四號為不起訴處分確定，五年以內
    再行施用毒品，此有臺灣高等法院被告全國前案紀錄表及臺灣臺中地方法院檢察
    署刑案資料查註紀錄表各一份在卷可按，是本件事證明確，被告犯行堪以認定，
    應予依法論科。
二、核被告所為，係犯毒品危害防制條例第十條第一項之施用第一級毒品罪及同條第
    二項之施用第二級毒品罪。被告持有第一級毒品及第二級毒品之低度行為，分別
    為其施用第一級毒品及第二級毒品之高度行為所吸收，均不另論罪。被告所犯前
    開二罪間，犯意各別，犯罪構成要件互殊，應予分論併罰。原審判決適用毒品危
    害防制條例第十條第一項、第二項、第十八條第一項前段，刑法第十一條、第五
    十一條第五款之規定，並審酌被告犯罪之動機、目的、手段及其品行、智識程度
    與其曾有施用毒品不良紀錄，經執行完畢後，仍不知悔改警惕，猶繼續施用毒品
    不輟等一切情狀，就其所犯施用第一級毒品部分，處有期徒刑壹年貳月；就其所
    犯施用第二級毒品部分，處有期徒刑柒月，並定其應執行刑為有期徒刑壹年捌月
    且就扣案之第一級毒品海洛因壹包（淨重零點一六公克包裝重零點二四公克）、
    第二級毒品安非他命壹包（含袋重共零點六公克），均依毒品危害防制條例第十
    八條第一項前段之規定，不問屬於犯人與否，宣告沒收銷燬之。核其認事用法均
    無違誤，量刑亦稱妥適，應予維持。被告上訴主張其現有正當工作，且有家人待
    其扶養，而其於九十三年八月三十一日經財團法人仁愛綜合醫院生化檢驗結果，
    被告並無毒品海洛因及甲基安非他命陽性反應等語，指摘原審量刑過重，惟按本
    件原審判決業已審酌被告曾有施用毒品不良紀錄，經執行完畢後，仍不知悔改警
    惕，猶繼續施用毒品不輟等一切情狀而為量刑，並無何不當之處，被告右揭上訴
    所指各節，難認有理由，應予駁回。
據上論斷，應依刑事訴訟法第三百六十八條，判決如主文。
本案經檢察官乙○○到庭執行職務。
中      華      民      國　    九十三     年     九      月   二十三 　日
                                臺灣高等法院臺中分院刑事第三庭
                                      審判長法  官　陳　朱  貴
                                            法　官　劉　連　星
                                            法　官  胡　忠　文
右正本證明與原本無異。
施用第一級毒品部分，得上訴。
施用第二級毒品部分，不得上訴。
如不服本判決應於收受送達後十日內向本院提出上訴書狀，其未敘述上訴之理由者並
得於提起上訴後十日內向本院補提理由書（均須按他造當事人之人數附繕本）。
                                            書記官  許  美  惠
中      華      民      國　    九十三     年     九      月   二十三 　日
附錄本案論罪科刑法條：
毒品危害防制條例第十條：
施用第一級毒品者，處六月以上五年以下有期徒刑。
施用第二級毒品者，處三年以下有期徒刑。
                      　　　　　　　　　　　　　　　　　　　　　　　　　Ｒ
